GRAMMARS/GERMAN/FST/src/XMORPH/flex-verb.lexc
LEXICON V.haben		! an=haben, auf=haben
  haben+Verb		vform/Inf;
  haben+Verb:habend	vform/PPres;
  haben+Verb:hab	vflex/ImpSg;
  haben+Verb:habt	vform/ImpPl;
  haben+Verb:habe	vform/1SgPres;
  haben+Verb:hast	vform/2SgPresInd;
  haben+Verb:habest	vform/2SgPresKonj;
  haben+Verb:hat	vform/3SgPresInd;
  haben+Verb:habe	vform/3SgPresKonj;
  haben+Verb:haben	vform/13PlPres;
  haben+Verb:habt	vform/2PlPresInd;
  haben+Verb:habet	vform/2PlPresKonj;
  haben+Verb:hat^*	vflex/PastIndReg;
  haben+Verb:hätt	vflex/PastKonjStr;
  haben+Verb:habt	vform/PPast;

LEXICON VAux.haben	! unprefixed 
  haben+Verb+Aux		vform/Inf;
  haben+Verb+Aux:habend	vform/PPres;
  haben+Verb+Aux:hab	vflex/ImpSg;
  haben+Verb+Aux:habt	vform/ImpPl;
  haben+Verb+Aux:habe	vform/1SgPres;
  haben+Verb+Aux:hast	vform/2SgPresInd;
  haben+Verb+Aux:habest	vform/2SgPresKonj;
  haben+Verb+Aux:hat	vform/3SgPresInd;
  haben+Verb+Aux:habe	vform/3SgPresKonj;
  haben+Verb+Aux:haben	vform/13PlPres;
  haben+Verb+Aux:habt	vform/2PlPresInd;
  haben+Verb+Aux:habet	vform/2PlPresKonj;
  haben+Verb+Aux:hat^*	vflex/PastIndReg;
  haben+Verb+Aux:hätt	vflex/PastKonjStr;
  haben+Verb+Aux:gehabt	vform/PPast;

LEXICON V.werden	! frei=werden, inne=werden
  werden+Verb		vform/Inf;
  werden+Verb:werdend	vform/PPres;
  werden+Verb:werd	vflex/ImpSg;
  werden+Verb:werdet	vform/ImpPl;
  werden+Verb:werde	vform/1SgPres;
  werden+Verb:wirst	vform/2SgPresInd;
  werden+Verb:werdest	vform/2SgPresKonj;
  werden+Verb:wird	vform/3SgPresInd;
  werden+Verb:werde	vform/3SgPresKonj;
  werden+Verb:werden	vform/13PlPres;
  werden+Verb:werdet	vform/2PlPres;
  werden+Verb:ward	vflex/PastIndStr;		! (veraltete Form)
  werden+Verb:wurde	vflex/PastIndStr;
  werden+Verb:würd	vflex/PastKonjStr;
  werden+Verb:worden	vform/PPast;
  werden+Verb:worden	vform/PPast;

LEXICON VAux.werden	! unprefixed
  werden+Verb+Aux		vform/Inf;
  werden+Verb+Aux:werdend	vform/PPres;
  werden+Verb+Aux:werd		vflex/ImpSg;
  werden+Verb+Aux:werdet	vform/ImpPl;
  werden+Verb+Aux:werde		vform/1SgPres;
  werden+Verb+Aux:wirst		vform/2SgPresInd;
  werden+Verb+Aux:werdest	vform/2SgPresKonj;
  werden+Verb+Aux:wird		vform/3SgPresInd;
  werden+Verb+Aux:werde		vform/3SgPresKonj;
  werden+Verb+Aux:werden	vform/13PlPres;
  werden+Verb+Aux:werdet	vform/2PlPres;
  werden+Verb+Aux:ward		vflex/PastIndStr;		! (veraltete Form)
  werden+Verb+Aux:wurde		vflex/PastIndStr;
  werden+Verb+Aux:würd		vflex/PastKonjStr;
  werden+Verb+Aux:worden	vform/PPast;	! er ist geschlagen worden
  00werden+Verb:geworden	vform/PPast;	! er ist groß geworden

! ---------------------------------------------------------------------
! modals:

LEXICON V.dürfen	! durch=dürfen, bedürfen
  dürfen+Verb:dürfen	vflex/ModInf;
  dürfen+Verb:darf	vflex/ModSg;
  dürfen+Verb:durf	vflex/PastIndReg;
  dürfen+Verb:dürf	vflex/PastKonjReg;
  dürfen+Verb:durft	vform/PPast;

LEXICON VMod.dürfen	! without prefix
  dürfen+Verb+Modal:dürfen	vflex/ModInf;
  dürfen+Verb+Modal:darf	vflex/ModSg;
  dürfen+Verb+Modal:durf	vflex/PastIndReg;
  dürfen+Verb+Modal:dürf	vflex/PastKonjReg;
  dürfen+Verb+Modal:durft	vform/PPast;

LEXICON V.können	! umhin=können
  können+Verb:können	vflex/ModInf;
  können+Verb:kann	vflex/ModSg;
  können+Verb:könn	vflex/PastKonjReg;
  können+Verb:konn	vflex/PastIndReg;
  können+Verb:konnt	vform/PPast;

LEXICON VMod.können	! without prefix
  können+Verb+Modal:können	vflex/ModInf;
  können+Verb+Modal:kann	vflex/ModSg;
  können+Verb+Modal:könn	vflex/PastKonjReg;
  können+Verb+Modal:konn	vflex/PastIndReg;
  können+Verb+Modal:konnt	vform/PPast;

LEXICON V.mögen		! vermögen
  mögen+Verb:mögen	vflex/ModInf;
  mögen+Verb:mag	vflex/ModSg;
  mögen+Verb:moch	vflex/PastIndReg;
  mögen+Verb:möch	vflex/PastKonjReg;
  mögen+Verb:mocht	vform/PPast;

LEXICON VMod.mögen	! without prefix
  mögen+Verb+Modal:mögen	vflex/ModInf;
  mögen+Verb+Modal:mag	vflex/ModSg;
  mögen+Verb+Modal:moch	vflex/PastIndReg;
  mögen+Verb+Modal:möch	vflex/PastKonjReg;
  mögen+Verb+Modal:mocht	vform/PPast;

LEXICON V.müssen	! fort=müssen
  müssen+Verb:müssen	vflex/ModInf;
  müssen+Verb:muss	vflex/ModSg;
  müssen+Verb:muss	vflex/PastIndReg;
  müssen+Verb:müss	vflex/PastKonjReg;
  müssen+Verb:musst	vform/PPast;

LEXICON VMod.müssen	! fort=müssen
  müssen+Verb+Modal:müssen	vflex/ModInf;
  müssen+Verb+Modal:muss	vflex/ModSg;
  müssen+Verb+Modal:muss	vflex/PastIndReg;
  müssen+Verb+Modal:müss	vflex/PastKonjReg;
  müssen+Verb+Modal:musst	vform/PPast;

LEXICON V.sollen	! weg=sollen
  sollen+Verb:sollen	vflex/ModInf;
  sollen+Verb:soll	vflex/ModSg;
  sollen+Verb:soll	vflex/PastReg;
  sollen+Verb:sollt	vform/PPast;

LEXICON VMod.sollen	! without prefix
  sollen+Verb+Modal:sollen	vflex/ModInf;
  sollen+Verb+Modal:soll	vflex/ModSg;
  sollen+Verb+Modal:soll	vflex/PastReg;
  sollen+Verb+Modal:sollt	vform/PPast;

LEXICON V.wollen	! übel=wollen
  wollen+Verb:wollen	vflex/ModInf;
  wollen+Verb:will	vflex/ModSg;
  wollen+Verb:woll	vflex/PastReg;
  wollen+Verb:wollt	vform/PPast;

LEXICON VMod.wollen	! without prefix
  wollen+Verb+Modal:wollen	vflex/ModInf;
  wollen+Verb+Modal:will	vflex/ModSg;
  wollen+Verb+Modal:woll	vflex/PastReg;
  wollen+Verb+Modal:wollt	vform/PPast;

! ---------------------------------------------------------------------
! other verbs:

LEXICON V.backen
  backen+Verb			V_reg ;
  backen+Verb:bäck		vflex/Pres2;
  backen+Verb:buk		vflex/PastIndStr;
  backen+Verb:bük		vflex/PastKonjStr;
  backen+Verb:backen		vform/PPast;

LEXICON V.befleißen
  befleißen+Verb:befleißen	vflex/PresReg;
  befleißen+Verb:befliss	vflex/PastStr;
  befleißen+Verb:beflissen	vform/PPast;

LEXICON V.beginnen
  beginnen+Verb:beginnen	vflex/PresReg;
  beginnen+Verb:begann		vflex/PastIndStr;
  beginnen+Verb:begänn		vflex/PastKonjStr;
  beginnen+Verb:begönn		vflex/PastKonjStr;
  beginnen+Verb:begonnen	vform/PPast;

LEXICON V.beißen
  beißen+Verb:beißen		vflex/PresReg;
  beißen+Verb:biss		vflex/PastStr;
  beißen+Verb:bissen		vform/PPast;

LEXICON V.bergen
  bergen+Verb:bergen		vflex/PresIrreg;
  bergen+Verb:birg		vflex/Pres2;
  bergen+Verb:birg		vform/ImpSg;
  bergen+Verb:barg		vflex/PastIndStr;
  bergen+Verb:bärg		vflex/PastKonjStr;
  bergen+Verb:borgen		vform/PPast;

LEXICON V.bersten
  bersten+Verb:bersten		vflex/PresReg;
  bersten+Verb:birst		vform/ImpSg;
  bersten+Verb:birst		vform/2SgPresInd;
  bersten+Verb:birst		vform/3SgPresInd;
  bersten+Verb:barst		vflex/PastIndStr;
  bersten+Verb:bärst		vflex/PastKonjStr;
  bersten+Verb:borsten		vform/PPast;

LEXICON V.bewegen
  bewegen+Verb:bewegen		vflex/PresReg;
  bewegen+Verb:bewog		vflex/PastIndStr;
  bewegen+Verb:bewög		vflex/PastKonjStr;
  bewegen+Verb:bewogen		vform/PPast;

LEXICON V.biegen
  biegen+Verb:biegen		vflex/PresReg;
  biegen+Verb:bog		vflex/PastIndStr;
  biegen+Verb:bög		vflex/PastKonjStr;
  biegen+Verb:bogen		vform/PPast;

LEXICON V.bieten
  bieten+Verb:bieten		vflex/PresReg;
  bieten+Verb:bot		vflex/PastIndStr;
  bieten+Verb:böt		vflex/PastKonjStr;
  bieten+Verb:boten		vform/PPast;

LEXICON V.binden
  binden+Verb:binden		vflex/PresReg;
  binden+Verb:band		vflex/PastIndStr;
  binden+Verb:bänd		vflex/PastKonjStr;
  binden+Verb:bunden		vform/PPast;

LEXICON V.bitten
  bitten+Verb:bitten		vflex/PresReg;
  bitten+Verb:bat		vflex/PastIndStr;
  bitten+Verb:bät		vflex/PastKonjStr;
  bitten+Verb:beten		vform/PPast;

LEXICON V.blasen
  blasen+Verb:blasen		vflex/PresIrreg;
  blasen+Verb:blas		vflex/ImpSg;
  blasen+Verb:bläs		vflex/Pres2;
  blasen+Verb:blies		vflex/PastStr;
  blasen+Verb:blasen		vform/PPast;

LEXICON V.bleiben
  bleiben+Verb:bleiben		vflex/PresReg;
  bleiben+Verb:blieb		vflex/PastStr;
  bleiben+Verb:blieben		vform/PPast;

LEXICON V.bleichen		! for prefixes er-, aus=, ver-
  bleichen+Verb:bleichen	vflex/PresReg;
  bleichen+Verb:blich		vflex/PastStr;
  bleichen+Verb:blichen		vform/PPast;

LEXICON V.braten
  braten+Verb:braten		vflex/PresIrreg;
  braten+Verb:brat		vflex/ImpSg;
  braten+Verb:brät		vflex/Pres2;
  braten+Verb:briet		vflex/PastStr;
  braten+Verb:braten		vform/PPast;

LEXICON V.brauchen
  brauchen+Verb:brauchen	vflex/PresReg;
  brauchen+Verb:brauch		vflex/PastIndReg;
  brauchen+Verb:bräuch		vflex/PastKonjReg;
  brauchen+Verb:braucht		vform/PPast;

LEXICON V.brechen
  brechen+Verb:brechen		vflex/PresIrreg;
  brechen+Verb:brich		vflex/Pres2;
  brechen+Verb:brich		vform/ImpSg;
  brechen+Verb:brach		vflex/PastIndStr;
  brechen+Verb:bräch		vflex/PastKonjStr;
  brechen+Verb:brochen		vform/PPast;

LEXICON V.brennen
  brennen+Verb:brennen		vflex/PresReg;
  brennen+Verb:brenn		vflex/PastKonjReg;
  brennen+Verb:brann		vflex/PastIndReg;
  brennen+Verb:brannt		vform/PPast;

LEXICON V.bringen
  bringen+Verb:bringen		vflex/PresReg;
  bringen+Verb:brach		vflex/PastIndReg;
  bringen+Verb:bräch		vflex/PastKonjReg;
  bringen+Verb:bracht		vform/PPast;

LEXICON V.denken
  denken+Verb:denken		vflex/PresReg;
  denken+Verb:dach		vflex/PastIndReg;
  denken+Verb:däch		vflex/PastKonjReg;
  denken+Verb:dacht		vform/PPast;

LEXICON V.dingen
  dingen+Verb			V_reg ;
  dingen+Verb:dang		vflex/PastIndStr;
  dingen+Verb:däng		vflex/PastKonjStr;
  dingen+Verb:dungen		vform/PPast;

LEXICON V.dreschen
  dreschen+Verb:dreschen	vflex/PresIrreg;
  dreschen+Verb:drisch		vflex/Pres2;
  dreschen+Verb:drisch		vform/ImpSg;
  dreschen+Verb:drasch		vflex/PastIndStr;
  dreschen+Verb:drosch		vflex/PastIndStr;
  dreschen+Verb:dräsch		vflex/PastKonjStr;
  dreschen+Verb:drösch		vflex/PastKonjStr;
  dreschen+Verb:droschen	vform/PPast;

LEXICON V.dringen
  dringen+Verb:dringen		vflex/PresReg;
  dringen+Verb:drang		vflex/PastIndStr;
  dringen+Verb:dräng		vflex/PastKonjStr;
  dringen+Verb:drungen		vform/PPast;

LEXICON V.dünken
  dünken+Verb			V_reg ;
  dünken+Verb:deuch		vflex/Pres2;
  dünken+Verb:deuch		vflex/PastIndReg;
  dünken+Verb:deuch		vflex/PastKonjReg;
  dünken+Verb:deucht		vform/PPast;

LEXICON V.essen
  essen+Verb:essen		vflex/PresIrreg;
  essen+Verb:iss		vflex/Pres2;
  essen+Verb:iss		vform/ImpSg;
  essen+Verb:aß			vflex/PastIndStr;
  essen+Verb:äß			vflex/PastKonjStr;
  essen+Verb:gessen		vform/PPast;

LEXICON V.fahren
  fahren+Verb:fahren		vflex/PresIrreg;
  fahren+Verb:fahr		vflex/ImpSg;
  fahren+Verb:fähr		vflex/Pres2;
  fahren+Verb:fuhr		vflex/PastIndStr;
  fahren+Verb:führ		vflex/PastKonjStr;
  fahren+Verb:fahren		vform/PPast;

LEXICON V.fallen
  fallen+Verb:fallen		vflex/PresIrreg;
  fallen+Verb:fall		vflex/ImpSg;
  fallen+Verb:fäll		vflex/Pres2;
  fallen+Verb:fiel		vflex/PastStr;
  fallen+Verb:fallen		vform/PPast;

LEXICON V.fangen
  fangen+Verb:fangen		vflex/PresIrreg;
  fangen+Verb:fang		vflex/ImpSg;
  fangen+Verb:fäng		vflex/Pres2;
  fangen+Verb:fing		vflex/PastStr;
  fangen+Verb:fangen		vform/PPast;

LEXICON V.fechten
  fechten+Verb:fechten		vflex/PresReg;
  fechten+Verb:ficht		vflex/Pres2;
  fechten+Verb:ficht		vform/ImpSg;
  fechten+Verb:focht		vflex/PastIndStr;
  fechten+Verb:föcht		vflex/PastKonjStr;
  fechten+Verb:fochten		vform/PPast;

LEXICON V.fehlen	! Irregular inflection only with "be-", "emp-"
  fehlen+Verb:fehlen		vflex/PresIrreg;
  fehlen+Verb:fiehl		vflex/Pres2;
  fehlen+Verb:fiehl		vform/ImpSg;
  fehlen+Verb:fahl		vflex/PastIndStr;
  fehlen+Verb:fähl		vflex/PastKonjStr;
  fehlen+Verb:föhl		vflex/PastKonjStr;
  fehlen+Verb:fohlen		vform/PPast;

LEXICON V.finden
  finden+Verb:finden		vflex/PresReg;
  finden+Verb:fand		vflex/PastIndStr;
  finden+Verb:fänd		vflex/PastKonjStr;
  finden+Verb:funden		vform/PPast;

LEXICON V.flechten
  flechten+Verb:flechten	vflex/PresIrreg;
  flechten+Verb:flicht		vflex/Pres2;
  flechten+Verb:flicht		vform/ImpSg;
  flechten+Verb:flocht		vflex/PastIndStr;
  flechten+Verb:flöcht		vflex/PastKonjStr;
  flechten+Verb:flochten	vform/PPast;

LEXICON V.fliegen
  fliegen+Verb:fliegen		vflex/PresReg;
  fliegen+Verb:flog		vflex/PastIndStr;
  fliegen+Verb:flög		vflex/PastKonjStr;
  fliegen+Verb:flogen		vform/PPast;

LEXICON V.fliehen
  fliehen+Verb:fliehen		vflex/PresReg;
  fliehen+Verb:floh		vflex/PastIndStr;
  fliehen+Verb:flöh		vflex/PastKonjStr;
  fliehen+Verb:flohen		vform/PPast;
